【裁判字號】    98,上易,69
【裁判日期】    980508
【裁判案由】    詐欺
【裁判全文】
臺灣高等法院花蓮分院刑事判決          98年度上易字第69號
上  訴  人
即  被  告  甲○○
上列上訴人即被告因詐欺案件，不服臺灣花蓮地方法院中華民國
98年3月26日97年度易字第391號第一審判決（起訴案號：臺灣花
蓮地方法院檢察署97年度偵緝字第265號），提起上訴，本院判
決如下：
    主  文
上訴駁回。
    理  由
一、按不服地方法院之第一審判決而上訴者，應向管轄第二審之
    高等法院為之；上訴書狀應敘述具體理由，現行刑事訴訟法
    第361條第1項、第2項分別定有明文，此屬法律上應具備之
    程式。又原審法院認為上訴不合法律上之程式或法律上不應
    准許或其上訴權已經喪失者，應以裁定駁回之。第二審法院
    認為上訴有第362條前段之情形者，應以判決駁回之，同法
    第362條、第367條前段亦有規定，亦即上訴未敘述具體理由
    ，而不符上訴之法律上程式者，第二審得不命補正，以判決
    駁回之。所謂上訴書狀應敘述具體理由之「具體理由」，係
    指依據卷內既有訴訟資料或提出新事證，指摘或表明第一審
    判決關於認定事實、適用法律及量刑等足以影響判決本旨，
    有違法或不當之情形而言，例如依憑證據法則具體指出所採
    證據何以不具證據能力，或明確指出所為證據證明力之判斷
    如何違背經驗、論理法則等情，倘僅泛言原判決認定事實錯
    誤、違背法令、量刑失之過重或輕縱，難認已依上揭意旨指
    出具體事由；或形式上雖已指出具體事由，然該事由縱使屬
    實，亦不足以認為原判決有何不當或違法者，例如，對不具
    有調查必要性之證據，法院未依聲請調查亦未說明理由，或
    援用證據不當，但除去該證據仍應為同一事實之認定者，亦
    難謂係具體理由，所為上訴，自屬不符法律上應具備之程式
    （最高法院97年度台上字第892號判決參照）。
二、上訴人即被告甲○○不服原判決，具狀提起上訴，上訴意旨
    略以：
（一）被告確無協助他人犯罪之行為，確實不知號碼0000000000
      之行動電話如何申請、簽名、交付與犯罪集團使用，並請
      求測謊。
（二）請求法院函查國防部保五總隊，查明被告於96年6月4日是
      否曾請假，若如原判決所指被告曾委託他人辦理，有無委
      託書等語，請求本院撤銷原判決，另為適法之判決。
三、經查：被告上訴理由（一）中，關於不知門號0000000000之
    行動電話係如何申請、簽名、交付與犯罪集團使用、並請求
    測謊部分，業經原審詳加調查審酌，並依刑事警察局鑑定書
    認定確係被告簽名於和信電訊門號申請書上，且門號申請書
    上所留存之身分證、健保卡係被告所有，被告亦自承上述證
    件未曾遺失，雖曾借予他人用於申辦行動電話門號，但被告
    在旁（見原判決第2頁至第3頁、臺灣花蓮地方法院檢察署97
    年度偵緝字第265號卷第12頁、臺灣花蓮地方法院97年度易
    字第391號卷第84頁）等情，經核認事用法並無違背證據法
    則、經驗法則及論理法則，應予維持；又上訴理由（二）中
    ，被告請求法院向保五總隊函查96年6月4日被告是否曾請假
    部分，原審認本案事證已臻明確，並無必要（見原判決第3
    頁），經核於法亦無違誤。上訴意旨仍執前詞否認犯罪，未
    提出新事證，指摘或表明第一審判決有何採證認事，或足以
    影響判決本旨之不當或違法，自未構成應予撤銷之具體事由
    。揆諸上開說明，其上訴不合法律上之程式，且無從命補正
    ，應予駁回，並不經言詞辯論為之。
據上論斷，應依刑事訴訟法第367條前段、第372條，判決如主文
。
中    華    民    國    98    年    5    月     8    日
                        刑事庭  審判長法  官  謝 志 揚
                                      法  官  林 鳳 珠
                                      法  官  劉 雪 惠
以上正本證明與原本無異。
本件不得上訴。
中    華    民    國    98    年    5    月     8    日
                                      書記官  陳 萬 山
中華民國刑法第339條第1項、第3項
意圖為自己或第三人不法之所有，以詐術使人將本人或第三人之
物交付者，處5年以下有期徒刑、拘役或科或併科1千元以下罰金
。
前二項之未遂犯罰之。


司法院資訊處製作；財團法人民間司法改革基金會備份。
